# 支付现金形成的长期股权投资还是企业合并形成的长期股权投资？

提问人：z239239 时间：2011-06-23 11:19:40
请教各位大侠！
A企业，出资人为甲、乙两个自然人，各出资 50 万元，运行Ｎ年后，Ｂ企业向其增资２００万，Ｂ成为Ａ企业控股股东，Ｂ企业与甲、乙无关系。对Ｂ而言，其长期股权投资是属于支付现金取得的，还是属于企业合并形成的？？

回答人：chenyiwei
由于B原先与A无关联关系，而通过本次增资获得了对A的控制权，对B而言构成了一项非同一控制下企业合并（假设A构成业务），因此应当优先适用《企业会计准则第 2 号——长期股权投资》第三条第（二）项“非同一控制下企业合并形成的长期股权投资”的初始确认和计量规定。